---
title: "Analisis datos videojuego"
author: "David de la Torre"
date: "3/9/2020"
output: html_document
---

```{r setup, include=FALSE}
knitr::opts_chunk$set(echo = TRUE)
```

# Objetivo

El objetivo de este documento es contestar a las preguntas qwue componen cada uno de los ejercicios que figuran a continuación. Con estos ejecicios se pretende demostrar la capacidad de calculo y análisis der metricas comunes en el el ámbito de los videojuegos.

Los datos necesarios para resolver los ejercicios se encuentran en la carpeta _datos_ del proyecto.

## Ejercicio 1: Análisis de datos de sesión

1.  Obtener algunas métricas por país:
  + Media de sesiones, tiempo medio jugado, tiempo jugado por sesión, niveles completados
  + % Pagadores, ARPDAU, ARPU, ARPPU. . .
2. Distribución de alguna métrica que consideres interesante.
3. Comportamiento de la media de sesiones y tiempo medio jugado por sesión del día 0 VS el resto de días.
4. Análisis exploratorio de los datos. Conclusiones.

Lo primero antes de comenzar a resolver las cuestiones es importar los datos facilitados. Para ello utilizaremos el paquete readr. Este paquete nos permite leer archivos en formato _CSV_. El códig a continuación comprueba si el paquete se encuentra instalado, en caso de que no se encuentre lo instala, y posteriormente lo importa.

```{r,message=FALSE}
if(!require(readr)) install.packages(readr)
library(readr)
```

Podemos proceder a importar los datos y almacenarolos en la variable _datos_ej1_.

```{r, message=FALSE}
datos_ej1 = read_delim("datos/task1.1.csv",";")
```

Ahora que ya contamos con los datos en forma de tabla podemos proceder a resolver los ejercicios. Pero antes debemos importar un paquete que nos permita operar, limpiar, ordenar, agrupar, ... los datos. Con el siguiente código instalamos, si fuese necesario necesario, e importamos el paquete.

```{r message=FALSE}
if(!require(dplyr)) install.packages(dplyr)
library(dplyr)
```


### 1.1 Obtener algunas métricas por país

La media de sesiones, tiempo medio jugado, tiempo jugado por sesión, niveles completados lo obtenemos de la siguiente manera:

```{r}
mediaSesiones <- datos_ej1 %>%
  select(COUNTRY,ID_SESSION)
 # group_by(COUNTRY) %>%
  #summarise(
  # count(ID_SESSION)
  #) %>%

tiempoMedioJugado <- datos_ej1 %>%
  select(COUNTRY,GAME_TIME) %>%
  group_by(COUNTRY) %>%
  summarise(
    sum_GAME_TIME = sum(GAME_TIME),
    n = n(),
    mediaMs = sum_GAME_TIME/n
  )
  
tiempoMedioJugadoSesion <- datos_ej1 %>%
  select(COUNTRY,ID_SESSION,GAME_TIME) %>%
  group_by(COUNTRY, ID_SESSION) %>%
  summarise(
    sum_GAME_TIME = sum(GAME_TIME),
    n = n(),
    mediaMs = sum_GAME_TIME/n
  )
  
```




## Including Plots

You can also embed plots, for example:

```{r pressure, echo=FALSE}
plot(pressure)
```

Note that the `echo = FALSE` parameter was added to the code chunk to prevent printing of the R code that generated the plot.
